【裁判字號】    88,易,814
【裁判日期】    890113
【裁判案由】    竊盜
【裁判全文】
臺灣苗栗地方法院刑事判決                          八十八年度易字第八一四號
    公  訴  人  臺灣苗栗地方法院檢察署檢察官
    被      告  戊○○
右列被告因竊盜案件，經檢察官提起公訴（八十八年度偵字第三九四四、三九九四、
三九六八號），及以八十八年度偵字第四二八四、四五八六、四七五四號移送併辦，
本院判決如左：
    主  文
戊○○連續於夜間侵入住宅竊盜，處有期徒刑壹年陸月。並於刑之執行前令入勞動場
所強制工作參年。扣案之鑰匙參把沒收。
    事  實
一、戊○○意圖為自己不法之所有，並基於概括犯意，分別於附表所示時間、地點竊
    取同表所示財物，嗣分別於八十八年七月三十日在苗栗縣後龍鎮南港里五鄰四五
    號前、於八十八年八月一日十六時三十分許在苗栗縣後龍鎮南港里四鄰三十七號
    前、於八十八年八月二十日二十三時三十分在苗栗縣竹南鎮○○路二十八號前、
    於八十八年九月十八日十二時三十分許在苗栗縣台十三線與台六線豐田汽車廠前
    及於八十八年七月十五日二十三時為警在苗栗縣後龍鎮南港里四十五號前查獲，
    並扣得戊○○犯罪所用之鑰匙三把。
二、案經苗栗縣警察局、苗栗縣警察局竹南分局、苗栗縣警察局通霄分局報請臺灣苗
    栗地方法院檢察署檢察官偵查起訴及移送併辦。
    理  由
一、右揭如附表所示第１、３、４、６、７編號之竊盜犯罪事實業據被告戊○○於警
    訊及偵、審中供認不諱，核與被害人甲○○、丙○○、乙○○、辛○○、丁○○
    於警訊中指訴之情節相符，並有贓物認領保管單五紙附卷可稽及鑰匙一把扣案可
    資佐證，被告此部分之自白與事實相符，犯行洵堪認定。另訊之被告矢口否認有
    附表所示編號２、５之竊盜犯行，並辯稱：伊未偷被害人己○○失竊之鈴木船外
    機，更未出售該機予蕭昆宗，伊不知道其伯父許明河為何說是伊賣該機給蕭昆宗
    ；至於被害人庚○○所失竊之身分証等財物乃伊在後龍鎮偷車時撿到的云云。惟
    查：鈴木船外機乃被害人己○○所失竊，在關係人蕭昆宗處查獲，蕭昆宗稱係向
    被告購買、許明河稱係被告直接賣給蕭昆宗，分別据渠等在警訊中供明在卷，參
    以許明河乃被告之伯父與被告又無仇隙，衡情斷無故陷被告之理；再者，附表５
    被害人庚○○所失竊之身分証等財物，乃被害人於八十八年八月二十日凌晨三時
    多在其後龍鎮南社一七一之四號住處客廳內被偷，業据被害人楊女於警訊中供述
    在卷，若如被告所言撿到的，衡情應送交當地治安機關，被告卻帶在身上；足見
    上開所辯均等於為卸責之詞，不足為採，該等犯行亦堪認定。
二、核被告所為，係犯刑法第三百二十條第一項竊盜罪及第三百二十一條第一項第一
    款之加重竊盜罪。被告所為數行為，時間緊接，所犯罪名相同，顯係出於概括之
    犯意為之，為連續犯，爰依刑法第五十六條之規定以一罪論，並加重其刑。爰審
    酌被告之素行、犯罪之動機、手段、所造成之危害及其他等一切犯罪情狀，處如
    主文所示之刑。又被告年紀輕輕竟不思上進，在短短數月間竟犯案數起，足見其
    有犯罪之習慣，爰並宣告於刑之執行前，令入勞動場所強制工作參年，用資懲儆
    。
三、扣案之鑰匙三把，為被告所有且供犯罪所用之物，依法宣告沒收。
據上論斷，應依刑事訴訟法第二百九十九條第一項前段、刑法第五十六條、第三百二
十一條第一項第一款、竊盜犯贓物犯保安處分條例第三條第一項第一款、第四條、第
五條第一項前段、刑法第三十八條第一項第二款，判決如主文。
本案經檢察官 林 文 中 到庭執行職務
中    華    民    國    八十九    年    一      月    十三      日
                             台灣苗栗地方法院刑事庭
                                   法  官  林  誌  誠
右正本證明與原本無異。
如不服本判決，應於送達後十日內向本院提出上訴狀(須附繕本)，上訴於台灣高等
法院台中分院。
                                   書記官  陳  振  和
中    華    民    國    八十九    年    一      月    十三      日
附錄論罪科刑法條
刑法第三百二十一條第一項第一款
犯竊盜罪而有左列情形之一者，處六月以上五年以下有期徒刑。
第一款：於夜間侵入住宅或有人居住之建築物、船艦，或隱匿其內而犯之者。
竊盜犯贓物犯保安處分條例第三條第一項第一款、第四條、第五條第一項前段
十八歲以上之竊盜犯、贓物犯，有左列情形之一者，得於刑之執行前，令入勞動場所
強制工作：
一  有犯罪之習慣者。
二  以犯竊盜罪或贓物罪為常業者。
依本條例所為之保安處分及期間，由法院以判決諭知。
依本條宣告之強制工作處分，其執行以三年為期。


司法院資訊處製作；財團法人民間司法改革基金會備份。
